nl: Huis en tuin > Planten > Zaden, bollen en accessoires > Zaden en zaadtape > Zaden: Eetbare plantenzaden; Sierplantenzaden
pt-PT: Casa e jardim > Plantas > Sementes, bolbos e acessórios > Sementes e fita de sementes > Sementes: Sementes de plantas comestíveis; Sementes de plantas ornamentais
ko: 가정/원예 용품 > 식물 > 종자/구근/부대용품 > 종자 & 종자 테이프 > 종자: 식용 식물 씨앗; 관상용 식물 씨앗
th: บ้านและสวน > ต้นไม้ > เมล็ดพืช หัว และอุปกรณ์เสริม > เมล็ดพันธุ์และเทปเมล็ดพันธุ์ > เมล็ดพืช: เมล็ดพืชกินได้; เมล็ดพืชประดับ
tr: Ev ve Bahçe > Bitkiler > Tohumlar, Soğanlar ve Aksesuarlar > Tohumlar ve Tohum Bantları > Tohumlar: Yenilebilir Bitki Tohumları; Süs Bitkisi Tohumları
el: Σπίτι & κήπος > Φυτά > Σπόροι, Βολβοί & Αξεσουάρ > Ταινία σπόρων & σποράς > Σπόροι: Σπόροι βρώσιμων φυτών; Σπόροι καλλωπιστικών φυτών
sl-SI: Dom in vrt > Rastline > Semena, čebulice in dodatki > Semena in semenski trakovi > Semena: Semena užitnih rastlin; Semena okrasnih rastlin
hu: Otthon és kert > Növények > Magok, hagymák és kiegészítők > Magok és magtekercsek > Magok: Ehető növénymagvak; Dísznövénymagvak
fr: Maison et jardin > Plantes > Graines, bulbes et accessoires > Semis et semis en ruban > Graines: Graines de plantes alimentaires; Graines de plantes ornementales
cs: Dům a zahrada > Rostliny > Semena, cibulky a příslušenství > Semena a výsevní osivové pásky > Semena: Semena jedlých rostlin; Semena okrasných rostlin
sv: Hem och trädgård > Växter > Frön, lökar och tillbehör > Frön och frötejp > Frön: Frön till ätbara växter; Frön till prydnadsväxter
ja: ホーム・ガーデン > 植物 > 種子、球根関連用品 > 種子・種子用テープ > 種子: 食用植物の種; 観賞用植物の種
ro-RO: Casă și grădină > Plante > Semințe, bulbi și accesorii > Semințe și benzi cu semințe > Semințe: Semințe comestibile de plante; Semințe de plante ornamentale
nb: Hjem og hage > Planter > Frø, løk og tilbehør > Frø og frøtape > Frø: Frø til spiselige planter; Frø til prydplanter
vi: Nhà và vườn > Cây trồng > Hạt giống, củ & phụ kiện > Hạt giống và dải hạt giống > Hạt giống: Hạt giống cây ăn được; Hạt giống cây cảnh
bg-BG: Дом и градина > Растения > Семена, луковици и аксесоари > Семена и семена на ленти > Семена: Семена на ядливи растения; Семена на декоративни растения
de: Heim & Garten > Pflanzen > Samen, Zwiebeln und Zubehör > Saatgut und Saatgutbänder > Saatgut: Samen für essbare Pflanzen; Zierpflanzensamen
pl: Dom i ogród > Rośliny > Nasiona, cebulki i akcesoria > Nasiona i taśma nasienna > Nasiona: Nasiona roślin jadalnych; Nasiona roślin ozdobnych
pt-BR: Casa e jardim > Plantas > Sementes, bulbos e acessórios > Sementes e fita de sementes > Sementes: Sementes de plantas comestíveis; Sementes de plantas ornamentais
hr-HR: Dom i vrt > Biljke > Sjeme, lukovice i ostali pribor > Sjeme i sjetvena traka > Sjeme: Sjeme jestivih biljaka; Sjeme ukrasnog bilja
lt-LT: Namai ir sodas > Augalai > Sėklos, svogūnėliai ir priedai > Sėklos ir sėklų juostos > Sėklos: Valgomos augalų sėklos; Dekoratyvinės augalų sėklos
ru: Дом и сад > Растения > Семена, луковицы и аксессуары > Семена и семенная лента > Семена: Семена съедобных растений; Семена декоративных растений
zh-CN: 家居与园艺 > 植物 > 种子、球茎及配件 > 种子/种子带 > 种子: 食用植物种子; 观赏植物种子
en: Home & Garden > Plants > Seeds, Bulbs & Accessories > Seeds & Seed Tape > Seeds: Edible Plant Seeds; Ornamental Plant Seeds
it: Casa e giardino > Piante > Semi, bulbi e accessori > Semi e nastri per semina > Semi: Semi di piante commestibili; Semi di piante ornamentali
sk-SK: Dom a záhrada > Rastliny > Semená, cibuľky a príslušenstvo > Semená a výsevné pásky > Semená: Semená jedlých rastlín; Semená okrasných rastlín
fi: Koti ja puutarha > Kasvit > Siemenet, sipulit ja tarvikkeet > Siemenet ja siementeippi > Siemenet: Syötävien kasvien siemenet; Koristekasvien siemenet
es: Casa y jardín > Plantas > Semillas, bulbos y accesorios > Semillas y cinta de semillas > Semillas: Semillas de plantas comestibles; Semillas de plantas ornamentales
zh-TW: 居家和庭園 > 植物 > 種子、球莖及配件 > 種子和種子帶 > 種子: 可食用植物種子; 觀賞植物種子
da: Hjem og have > Planter > Frø, løg og tilbehør > Frø og tape med frø > Frø: Spiselige plantefrø; Plantefrø til pynt